【裁判字號】    89,易,2555
【裁判日期】    891130
【裁判案由】    傷害
【裁判全文】
~V;臺灣高雄地方法院刑事判決                     八十九年度易字第二五五五號
    公  訴  人  臺灣高雄地方法院檢察署檢察官
    被      告  乙○○
右列被告因傷害案件，經檢察官提起公訴（八十九年度偵字第一０二三二號），本院
判決如左：
    主  文
乙○○傷害人之身體，處拘役伍拾日，如易科罰金，以參佰元折算壹日。
    事  實
一、乙○○於民國八十九年四月四日上午九時許，在高雄縣鳳山市○○里○○○路五
    七四巷二二之一號住處前，因蘇甲○○騎乘機車前來向其祖母馬麥英珠催討債務
    ，態度不佳，而心生不滿，竟基於普通傷害之犯意，以手腕扣住蘇甲○○脖子後
    向後拉扯，致蘇甲○○人車倒地，受有頸部腫脹三×二公分、三×三公分、腹部
    右側挫創傷壓痛、右膝挫創傷四×三公分、右臀部壓痛之傷害。
二、案經蘇甲○○訴由高雄縣警察局鳳山分局報請台灣高雄地方法院檢察署檢察官偵
    查起訴。
    理  由
一、訊據被告乙○○矢口否認右揭犯行，辯稱：其完全不知此事云云。然查，右揭事
    實迭據告訴人蘇甲○○於警、偵訊及本院審理時指訴不移，並有大東醫院出具之
    診斷證明書一紙附卷可稽，經核上開診斷證明書所載病名，告訴人頸部腫帳二處
    ，分別為三×二公分、三×三公分，符合告訴人遭人以手腕扣住後受傷之情形，
    又告訴人其餘受傷部位，均在身體右側，亦符合告訴人遭人拉倒後右側倒地之情
    形，此外，並有告訴人騎乘之機車因倒地擋風玻璃破碎之照片一張附偵查卷可按
    ，足徵告訴人指訴情節尚無不可採取之處。被告空言否認要屬卸責之詞，不足採
    信。罪證明確，被告犯行堪以認定。
二、核被告所為係犯刑法第二百七十七條第一項之傷害罪。爰審酌被告前無犯罪紀錄
    ，有本院被告院內索引卡紀錄表、台灣高等法院被告全國前案紀錄表在卷可考，
    素行尚非不佳，其因細故，即傷害告訴人，使告訴人受有上開傷害，且犯後空言
    否認，圖卸刑責，態度難稱良好等一切情狀，量處如主文所示之刑，並諭知易科
    罰金之折算標準，以資懲儆。
據上論斷，應依刑事訴訟法第二百九十九條第一項前段，刑法第二百七十七條第一項
、第四十一條，罰金罰鍰提高標準條例第一條前段、第二項，判決如主文。
本案經檢察官詹美玲到庭執行職務。
中      華      民      國      八十九    年    十一    月      三十    日
                                  臺灣高雄地方法院刑事庭
                                      法  官    郭錦茂
右正本證明與原本無異。
如不服本判決，應於判決送達後十日內，向本院提出上訴狀。
                                      書記官    賴佳慧
中    華    民    國      八十九      年      十二      月      一      日
附錄本判決論罪法條：
刑法第二百七十七條第一項：
  傷害人之身體或健康者，處三年以下有期徒刑、拘役或一千元以下罰金。


司法院資訊處製作；財團法人民間司法改革基金會備份。
